【裁判字號】    99,交聲,3368
【裁判日期】    990910
【裁判案由】    聲明異議
【裁判全文】
臺灣臺中地方法院交通事件裁定        99年度交聲字第3368號
原處分機關  交通部公路總局臺中區監理所豐原監理站
異  議  人
即受處分人  甲○○
上列異議人即受處分人因違反道路交通管理處罰條例案件，對於
交通部公路總局臺中區監理所豐原監理站民國99年8月24日所為
之裁決（豐監稽違字第裁63-AO0000000號違反道路交通管理事件
裁決書），聲明異議，本院裁定如下：
    主    文
異議駁回。
    理    由
一、原處分機關裁決意旨略以：異議人即受處分人甲○○（下稱
    受處分人）所有車牌號碼BZL-023號重型機車，於民國99年6
    月14日10時2分許，在臺北市○○○路○段，因有「在禁止臨
    時停車處所停車」之違規，為臺北市政府警察局松山分局逕
    行舉發。受處分人係違反道路交通管理處罰條例第56條第1
    項第1款規定，本站於99年8月24日以豐監稽違字第裁63-AO0
    000000號裁決書，裁處罰鍰新臺幣六百元，受處分人不服聲
    明異議，未逾法定期限。本案係依舉發單位舉發之違規事實
    及復函裁處等語。
二、受處分人聲明異議意旨略以：機車停放於紅線內為何受罰？
    若紅線內不得停車，應在立即可見處所設立「警示標誌」，
    以利民眾認知等語。
三、按汽車駕駛人停車時，在禁止臨時停車處所停車者，處新臺
    幣六百元以上一千二百元以下罰鍰，道路交通管理處罰條例
    第56條第1項第1款定有明文。
四、查受處分人所有車牌號碼號BZL-023號重型機車，於99年6月
    14日10時2分許，在臺北市○○○路○段，因有「在禁止臨時
    停車處所停車」之違規，為臺北市政府警察局松山分局依違
    反道路交通管理處罰條例第56條第1項第1款規定逕行舉發等
    情，有臺北市警察局舉發本案違規通知單（編號：IC400696
    ）及採證照片在卷可稽。而本件違規係民眾檢舉，依違反道
    路交通管理事件統一裁罰基準及處理細則第20條規定，符合
    舉發要件，經比對違規照片車籍資料無誤，按規定逕行舉發
    。本院參照道路交通安全規則第112條第1款「禁止臨時停車
    處所不得停車」，及道路交通安全標誌標線號誌設置規則第
    149條第1項第5款「（五）紅實線設於路側，用以禁止臨時
    停車」之規定，審視卷附採證照片，已足認定受處分人所有
    BZL-023號重型機車停車位置確為劃於路側之紅色實線路段
    ，屬於禁止臨時停車處所；另依道路交通標誌標線號誌設置
    規則第168條規定意旨，於劃設有禁止停車線之左、右側道
    路範圍內均不得停車，復有交通部94年6月21日交路字第094
    0006793號函釋可憑，本件受處分人所有BZL-023號重型機車
    縱然停放在紅色實線內側，仍屬在劃有紅線路段停車之情形
    。況道路交通安全規則第112條第1款所禁止者係臨時停車處
    所不得停車，另道路交通管理處罰條例第56條第1項第1款所
    處罰之對象，亦係在禁止臨時停車處所停車者，既指處所，
    自包涵其週邊不適宜臨時停車之空間，而非僅限於該紅色實
    線本體甚明，否則設立於道路之禁止臨時停車標誌，其禁止
    臨時停車範圍豈非僅限該標誌所豎立之點（參照臺灣高等法
    院臺中分院96年度交抗字第1009號刑事裁定意旨），是本件
    受處分人質疑機車停放於紅線內為何受罰，顯係誤解法令。
    又取得合法駕駛執照之國民均須經考核相關道路交通安全法
    規，理應知悉前開劃有紅色實線路段禁止停車之意義，自不
    得以未看到禁止停車標線為由，主張免除責任。從而本件原
    處分機關根據原舉發機關舉發受處分人違規之事實，依道路
    交通管理處罰條例第56條第1款第1款規定，裁處受處分人罰
    鍰新臺幣六百元，並無不合，受處分人聲明異議為無理由，
    應予駁回。
五、據上論斷，應依道路交通管理處罰條例第87條第2項、道路
    交通案件處理辦法第19條，裁定如主文。
中    華    民    國     99    年    9    月    10    日
                    交通法庭    法  官  鍾堯航
上正本證明與原本無異。
如不服本裁定應於送達後五日內向本院提出抗告狀。
                                書記官  吳淑願
中    華    民    國     99    年    9    月    10    日

司法院資訊處製作；財團法人民間司法改革基金會備份。
